【裁判字號】    88,交易,263
【裁判日期】    890127
【裁判案由】    過失傷害
【裁判全文】
臺灣臺中地方法院刑事判決                        八十八年度交易字第二六三號
    公  訴  人  臺灣台中地方法院檢察署檢察官
    被      告  丁○○
    選任辯護人 張啟富
右列被告因過失傷害案件，經檢察官提起公訴 (八十五年度偵字第八十八年度偵字第
三九八三號)，本院判決如左：
    主  文
丁○○因過失傷害人，累犯，處拘役伍拾日，如易科罰金，以參佰元折算壹日。
    事  實
一、丁○○曾於民國（下同）八十二年間因犯恐嚇等罪，經台灣高等法院高雄分院判
    處有期徒刑三年六月確定（定應執行刑），甫於八十六年八月九日執行完畢，復
    於八十七年十二月九日上午，駕駛車牌號碼Ｂ５—２６１２號自用小客車，沿台
    中縣大里市○○○路往台中縣烏日鄉方向行駛，同日十五時十分許，於途經大里
    路與新生西路口時，原應注意汽車行駛應注意車前狀況，並隨時採取必要之安全
    措施，而依當時狀況，又無不能注意之情形，竟疏未注意車前狀況，適有丙○○
    駕駛車號ＯＱ—７７４６號自用小客車，沿大里路由霧峰往台中市方向行駛，亦
    疏未注意車前狀況且因超速行駛，二車發生碰撞，造成丙○○前額及雙膝擦傷等
    傷害。
二、案經被害人丙○○訴由台中縣警察局霧峰分局報告臺灣台中地方法院檢察署檢察
    官偵查起訴。
    理  由
一、訊據被告丁○○固不否認有於上開時、地駕車與被害人丙○○發生碰撞之事實，
    然矢口否認有何過失，辯稱：伊當時係依號誌綠燈行駛，並無闖紅燈，本件車禍
    乃因丙○○超速且闖紅燈所致，伊並無過失云云。經查本件車禍自警訊至偵審中
    ，被告與告訴人丙○○雙方互指對方闖紅燈肇事，告訴人丙○○並舉証人甲○○
    為証，公訴人因而認定被告於右揭時地駕駛汽車行駛至交叉路口，未遵守燈光號
    誌之指示闖紅燈肇事云云；惟查証人甲○○於本件車禍肇事時並未在現場目睹等
    情，此已据証人即大里派出所警員乙○○到庭所証實，即告訴人亦陳稱：証人甲○○是車禍後才來現場看熱鬧的，他住在現場附近，與告訴人認識等語。是公訴
    人僅憑証人甲○○之証詞，遽認被告未遵守燈光號誌之指示闖紅燈肇事，似有誤
    會。惟所謂信賴原則，在道路交通事故之刑事案件上，係指參與交通之一方，遵
    守交通法規秩序，得信賴同時參與交通行為之對方或其他人，亦必會遵守交通法
    規秩序，不致有違反交通法規秩序之行為發生；惟若行為之一方對於危險結果之
    發生，若稍加注意即能認識並予避免者，仍不能免除其注意義務，即無上開原則
    之適用。而本件車禍告訴人雖疏未注意車前狀況且因超速行駛，但被告如能注意
    車前狀況，並隨時採取必要之安全措施，當可避免車禍之發生，是被告辯稱伊並
    無過失云云，已無可取。此外，復有相片十三張、調查報告表及診斷證明書在卷
    可稽。按汽車行駛應注意車前狀況，並隨時採取必要之安全措施，道路交通安全
    規則第九十四條第三項分別定有明文。被告應注意能注意竟疏未注意上開規定，
    致肇車禍，其有過失甚為顯然，雖被害人對此車禍事件之發生亦與有過失，然被
    告就其本身之過失亦應負責，且被告之過失行為與被害人丙○○所受傷害間，又
    有相當因果關係，被告犯行應堪認定。
二、核被告所為，係犯刑法第二百八十四條第一項前段之過失傷害罪。被告曾於八十
    二年間因犯恐嚇等罪，經台灣高等法院高雄分院判處有期徒刑三年六月確定（定
    應執行刑），甫於八十六年八月九日執行完畢，有其刑案前科紀錄表在卷可按，
    五年以內再犯本件有期徒刑以上之罪，為累犯，應依刑法第四十七條規定加重其
    刑。爰審酌被告之過失程度、所生之危害、肇事後之態度及被害人因而受傷，亦
    同有過失，且被告尚未與被害人為民事和解賠償等一切情狀，判處如主文所示之
    刑，並諭知易科罰金折算之標準，以示懲儆。
三、據上論斷，應依刑事訴訟法第二百九十九條第一項前段，刑法第二百八十四條第
    一項前段，第四十七條、第四十一條，罰金罰鍰提高標準條例第一條、第二條，
    判決如主文。
中      華      民      國    八十九    年      一      月    二十七    日
                                      臺灣臺中地方法院交通法庭
                                          法  官   許   金   樹
右正本證明與原本無異
如不服本判決應於送達後十日內向本院提出上訴狀
                                          書記官
中      華      民      國    八十九    年      一      月    二十八    日
附錄法條：
刑法第二百八十四條第一項：因過失傷害人者，處六月以下有期徒刑、拘役或五百元
以下罰金。致重傷者，處一年以下有期徒刑、拘役或五百元以下罰金
。


司法院資訊處製作；財團法人民間司法改革基金會備份。
